【裁判字號】    98,抗,239
【裁判日期】    980327
【裁判案由】    聲請減刑及定應執行刑
【裁判全文】
臺灣高等法院刑事裁定                   98年度抗字第239號
抗  告  人
即  受刑人  甲○○
                    國民
上列抗告人因聲請減刑及定應執行案件，不服臺灣臺北地方法院
中華民國 98年5月9日裁定（97年度聲減字第245號），提起抗告
，本院裁定如下：
    主  文
抗告駁回。
    理  由
一、原裁定意旨略以：受刑人因違反肅清煙毒條例等案件，分別
    經先後判處有期徒刑 3年4月、5年、15年（即如原裁定附表
    所示之刑），均經分別確定在案（其中受刑人所犯如原裁定
    附表編號2、3所示之肅清煙毒條例案件，經定應執行有期徒
    刑18年，嗣因 80年減刑，受刑人所犯如原裁定附表編號2所
    示之刑，經臺灣高等法院以80年度聲減字第3926號裁定減為
    有期徒刑 3年4月，再與不得減刑之如原裁定附表編號3部分
    定應執行刑為有期徒刑 16年8月）。茲受刑人所犯如原裁定
    附表編號1、2之犯罪，其犯罪時間在民國 96年4月24日以前
    ，合於減刑條件，且受刑人所犯如原裁定附表編號2、3所示
    之罪所處之罪刑，符合刑法第50條所規定裁判確定前犯數罪
    之要件，應合併定其應執行刑，爰依中華民國96年罪犯減刑
    條例第 2條第1項第3款、第8條第1項、第3項、第10條第2項
    、第11條、第12條、刑法第53條、修正前刑法第 51條第5款
    ，裁定受刑人所犯如原裁定附表編號1、2所示之罪，均減刑
    ，詳如原裁定附表編號 1、2所載，而原裁定附表編號2所減
    之刑與原裁定附表編號 3所示不應減刑之犯罪所處之刑，應
    執行有期徒刑16年4月等語。
二、抗告意旨略以：抗告人所犯運輸毒品罪及施用毒品罪，分經
    判處有期徒刑 15年、5年，並定應執行刑為有期徒刑18年，
    於80年減刑，其中施用毒品罪部分減為有期徒刑3年4月，重
    新定應執行刑為有期徒刑16年8月，於84年2月28日假釋出監
    ，尚餘殘刑10年10月25日，出獄後又因施用毒品，經判處有
    期徒刑3年4月，與上開殘刑合併執行14年2月25日，於86年5
    月20日接到通知，開始執行，執行至 95年3月14日假釋出監
    ，尚餘殘刑 4年6月17日，這段時間共執行15年5月23日，則
    運輸毒品罪是否已執行完畢。又抗告人最近接獲臺灣臺北地
    方法院檢法院檢察署檢察官98年3月4日執行指揮書，僅記載
    減刑後尚餘2年6月又17日，並未說明理由云云。
三、經查：按裁判確定前犯數罪者，併合處罰之，又數罪併罰，
    有二裁判以上者，依刑法第51條之規定，定其應執行之刑，
    刑法第50條、第53條分別定有明文。而被告犯應併合處罰之
    數罪，經法院以判決或裁定定其數罪之應執行刑確定者，該
    數罪是否執行完畢，均係以所定之應執行刑全部執行完畢為
    斷，其在定應執行刑之前已先執行之有期徒刑之罪，因嗣後
    與他罪合併定應執行刑，由檢察官換發執行指揮書執行應執
    行刑，其前已執行之有期徒刑部分，僅應予扣除，該罪宣告
    之刑不能認為已執行完畢。亦即若僅數罪中之一罪所宣告之
    刑執行完畢，而數罪合併所定應執行之刑尚未執行完畢，應
    認為執行未畢（最高法院 93年台非字第298號裁定意旨、78
    年度第 2次刑事庭會議決議意旨參照）。本件抗告人所犯如
    原裁定附表編號2、3所示之肅清煙毒條例案件，其犯罪時間
    均在如原裁定附表編號2之罪判決確定日即78年7月28日前，
    合於數罪併罰之要件，自應依刑法第53條規定定其應執行刑
    。而抗告人雖已執行 15年5月13日，然抗告人所犯如原裁定
    附表編號2、3之罪所處之刑，經法院合併定其應執行之刑，
    既尚未執行完畢，依上開說明，自應依刑法第53條規定定其
    應執行刑，則所定之應執行刑執行期滿前，其所犯如原裁定
    附表編號 3之罪所處之刑並不得謂已執行完畢。至臺灣臺北
    地方法院檢法院檢察署檢察官98年3月4日執行指揮書應如何
    記載，乃屬檢察官之職權，非本院所能干涉，併此敘明。綜
    上，原審就抗告人所犯如原裁定附表編號1、2所示之罪，裁
    定減刑，並就抗告人所犯如原裁定附表編號2、3所示之罪，
    其所處之刑，定應執行刑有期徒刑 16年4月，經核於法並無
    不合，抗告人執上開抗告意旨指摘原審裁定不當，顯係出於
    對法律之誤解，尚難認為有理由，應予駁回。
四、據上論結，應依刑事訴訟法第412條，裁定如主文。
中    華    民    國    98    年    3     月    27    日
                  刑事第七庭  審判長法  官  陳晴教
                                    法  官  游紅桃
                                    法  官  楊智勝
以上正本證明與原本無異。
如不服本裁定，應於收受送達後五日內向本院提出抗告狀。
                                    書記官  林桂玉
中    華    民    國    98    年    3     月    27    日


司法院資訊處製作；財團法人民間司法改革基金會備份。
